臺北高等行政法院裁定
　　　　　　　　　　　　　　　　　　 94年度停字第00070號
聲　請　人　甲○
送達代收人　乙○○
相　對　人　內政部
代　表　人　丙○○（部長）
上當事人間因廢止入出境許可等事件，聲請停止執行，本院裁定
如下︰
    主  文
相對人中華民國九十四年六月十四日台內警境平苑字第０九四０
一一五０七二號處分書，於該處分行政爭訟程序確定前，停止其
效力之全部與執行。
聲請程序費用由相對人負擔。
    理  由
一、按「行政訴訟起訴前，如原處分或決定之執行將發生難於回
    復之損害，且有急迫情事者，行政法院亦得依受處分人或訴
    願人之聲請，裁定停止執行。但於公益有重大影響者，不在
    此限」「行政法院為前二項裁定前，應先徵詢當事人之意見
    。如原處分或決定機關已依職權或依聲請停止執行者，應為
    駁回聲請之裁定。」「停止執行之裁定，得停止原處分或決
    定之效力、處分或決定之執行或程序之續行之全部或部份。
    」行政訴訟法第116條第3項、第4項、第5項分別定有明文。
    又「大陸地區人民申請進入臺灣地區，有下列情形之一者，
    得不予許可；已許可者，得撤銷或廢止其許可，並註銷其入
    出境許可證：……十、患有重大傳染性疾病。」大陸地區人
    民進入臺灣地區許可辦法第19條第1項10款規定甚明。
二、本件聲請意旨略謂：聲請人原係大陸地區人民，84年6月23
    日與中華民國國民陳明華結婚，同年9月23日在我國完成戶
    籍登記並以探親之身分來台，86年在台產下一子，之後並以
    團聚之方式在台生活至今。因依法令規定聲請人於85年至88
    年間需往返大陸與台灣兩地，88年返回大陸地區期間，因子
    宮外孕曾於上海手術治療。至90年初，聲請人因連續高燒不
    退經住院診斷證實感染後天免疫缺乏病毒（俗稱愛滋病病毒
    ），爾後4年間聲請人在台順利接受醫療照顧，病情已獲得控
    制。然相對人卻依據行政院衛生署94年4月25日署授疾字第
    0940000282號函有關同年2月5日方增修之後天免疫缺乏症候
    群防治條例第14條規定，依大陸地區人民進入台灣地區許可
    辦法第19條第1項第10款規定，以聲請人感染重大傳染性疾病
    為由，於94年6月14日以台內警境平苑字第0940115072號處分
    書，廢止聲請人入出境許可，註銷91年7月15日0000000000
    號入出境許可證，並通知聲請人於94年6月30日24時前自行
    出境，逾期未出境並強制出境；原處分有使聲請人立即中斷
    治療危及安全之急迫情事，且縱將來本案訴訟勝訴確定，其
    損害亦難以回復，為此聲請裁定准予停止原處分之執行等語
    。
三、查聲請人於94年6月28日下午向本院遞狀聲請停止原處分之
    執行，綜觀其全部事實理由記載及本件聲請目的之達到，其
    真意除停止出境處分之執行外，應涵蓋停止原處分關於廢止
    聲請人入出境許可，註銷入出境許可證效力之全部（參聲請
    人於94年8月22日提出之補充說明狀）；又本院為上揭行政
    訴訟法第116條第2、3項停止執行之裁定前，依同法第4項規
    定，應先徵詢當事人之意見，茲據聲請人於94年6月30日補
    正陳明原處分之執行將生損害說明，併補提其抽血檢驗報告
    單、住院病歷摘要、抗人類免疫缺乏病毒療法副作用簡介等
    資料到院，而相對人即原處分機關於94年7月21日始提出其
    法律上意見略以「…本部依大陸地區人民進入台灣地區許可
    辦法第19條第1項第10款規定，以94年6月14日台內警境平苑
    字第0940115072號函，廢止91年7月15日所核發00000000000
    號入出境許可證，並請陳女士於94年6月30日24時前自行出
    境。……；本案並非有急迫性，及非為維護重大公共利益所
    必要……。本案係依據行政院衛生署來函辦理，本部所做處
    分並無不當，敬請鑒察，依法駁回聲請人之聲請」等語。相
    對人並提出行政院衛生署94年4月25日署授疾字第
    0940000282號函、列管之大陸、港澳愛滋病毒感染者名單、
    原處分書等供佐證。
四、本院依法徵詢當事人意見後，為確實明瞭聲請人感染後天免
    疫缺乏病毒（愛滋病病毒）治療與控制情形，並究明本件如
    停止原處分之效力與執行，於公益是否有重大之影響等情；
    乃函請行政院國軍退除役官兵輔導委員會臺北榮民總醫院（
    以下簡稱臺北榮民總醫院）查覆聲請人最近一次接受愛滋病
    毒抗體抗體檢驗結果及其目前治療情形；據該院於94年8月1
    日以0940038489號函覆本院略以：「病患甲○，女，民國58
    年7月25日生，於民國90年4月12日診斷後天免疫缺乏症候群
    併肺囊蟲肺炎感染，經已通報重大傷病，自始即定期門診追
    蹤，服藥控制良好；最近一次於民國94年1月25日追蹤顯示
    體內愛滋病病毒已少於每毫升400 複製數（<400copies/毫
    升血漿），另外輔助淋巴球（CD4 cell）也達每毫升240顆
    ，情況良好。」此有臺北榮民總醫院94年8月1日0940038489
    號函附本院卷可稽。另本院向當時擔任臺北榮民總醫院感染
    科主治醫師王永衛（即本件聲請人之主治醫師）查詢聲請人
    上開檢驗結果與治療情形相關疑義，據王醫師覆稱略以「…
    愛滋病毒檢驗如係陽性，該病毒目前尚無法根治，但本案聲
    請人因有每日服用藥物（即雞尾酒療法）並定期追蹤抽血檢
    測，其體內病毒低於400copies/毫升血漿，故檢測結果已無
    法測到病毒（即體內病毒高於400copies/毫升血漿時，才會
    測到病毒；如低於該值，病毒即低至無法測出），另外輔助
    淋巴球也維持在每毫升240顆，情況良好，可知本案聲請人
    有依照醫師囑咐定期檢測服藥，才能維持在穩定之狀態…。
    」等語；亦有本院公務電話紀錄存卷可按。
五、末查，聲請人原係大陸地區人民，84年6月23日與我國國民
    陳明華結婚，同年9月23日在我國完成戶籍登記，於86 年4
    月30日在台產下一子（陳哲），有上海市普陀區公證處結
    婚公證書、財團法人海峽交流基金會84核字第25802號證明
    、戶籍謄本等附卷可稽；聲請人於90年間感染愛滋病毒後，
    即在臺北榮民總醫院定期門診追蹤治療，服藥控制良好；最
    近一次追蹤顯示體內愛滋病病毒已少於每毫升400複製數（
    <400copies/毫升血漿），另外輔助淋巴球（CD4 cell）也
    達每毫升240顆，病毒已低至無法檢測之程度，其治療控制
    情況既屬良好，已如前述。綜情以觀，聲請人主張原處分之
    執行，有使聲請人立即中斷治療，危及安全之急迫情事，且
    縱將來本案訴訟勝訴確定，其損害亦難以回復等情，尚堪採
    信；且經核聲請人感染病毒至今，多年來即在臺北榮民總醫
    院定期門診追蹤，服藥控制良好，病毒已低至無法檢測之程
    度；如停止原處分之效力與執行，亦難謂於公益有重大之影
    響。本件聲請應予准許，爰裁定於原處分行政爭訟程序確定
    前，停止其效力之全部與執行。
六、依行政訴訟法第116條第3項前段、第104條、民事訴訟法第
    95條、第78條裁定如主文。
中　　華　　民　　國　　94　　年　　8　　月　　23 　　日
                  第六庭審判長法  官   林樹埔
                              法  官　 曹瑞卿
                              法  官　 許瑞助
上為正本係照原本作成。
如不服本裁定，應於送達後10日內向本院提出抗告狀（須按他造
人數附繕本）。
中　　華　　民　　國　　94　　年　　8　　月　　23 　　日
                              書記官   吳芳靜
